【裁判字號】    95,抗,316
【裁判日期】    951120
【裁判案由】    撤銷假扣押
【裁判全文】
臺灣高等法院臺南分院民事裁定     95年度抗字第316號
抗告人  葉礎妃（原名葉美月）
上列抗告人因與相對人甲○○間撤銷假扣押事件，對於中華民國
95年9月19日臺灣雲林地方法院95年度裁全聲字第53號裁定，提
起抗告，本院裁定如下：
    主  文
抗告駁回。
抗告訴訟費用由抗告人負擔。
    理  由
一、按「本案尚未繫屬者，命假扣押之法院應依債務人聲請，命
    債權人於一定期間內起訴。」、「債權人不於第一項期間內
    起訴或未遵守前項規定者，債務人得聲請命假扣押之法院撤
    銷假扣押裁定。」，民事訴訟法第529條第1項、第4項分別
    定有明文。
二、本件抗告意旨略以：相對人前積欠抗告人之款項尚未清償，
    且原裁定亦未合法送達予抗告人之現址，竟送達抗告人25年
    前之舊址，以致抗告人無法如期起訴，為此提起抗告，請求
    廢棄原裁定云云。
三、經查：抗告人為保全對於相對人票款之請求，於70年6月27
    日向原審法院聲請對於相對人之財產在新台幣（下同）10
    萬元之範圍內予以假扣押，經該院以70年度裁全字第162號
    假扣押裁定准許在案，抗告人並於70年6月30日供擔保後向
    原審（執行）法院聲請假扣押強制執行，經該院70年度執全
    字第148號假扣押強制執行事件將抗告人所有之坐落雲林縣
    虎尾鎮○○段242-10地號土地，予以查封在案。而兩造間所
    涉之給付票款事件，經相對人於95年5月18日具狀聲請原審
    法院命抗告人限期起訴，嗣經原審法院以95年5月24日95年
    度聲字第165號裁定命抗告人於該裁定送達後十日內向管轄
    法院起訴，該裁定並於95年6月19日合法寄存送達於抗告人
    戶籍所在之台北市中山區○○○路311號地址，並於95年7月
    11日確定之事實，有上開限期起訴裁定暨其確定證明書、抗
    告人95年6月7日戶籍謄本、送達證書等各乙份在卷足按，並
    經本院依職權調閱原審法院上開假扣押卷、執行卷、95年度
    聲字第165號（第12頁、第13頁）等民事卷宗查核屬實。相
    對人主張抗告人假扣押其名下不動產，經原審法院95年度聲
    字第165號民事裁定命抗告人限期起訴，而抗告人逾期並未
    起訴之事實，堪信真正。
四、抗告意旨稱「抗告人並未接獲上開限期起訴之民事裁定，無
    法如期行使權利」云云。經查原審法院95年度聲字第165號
    對抗告人限期起訴之民事裁定，經原審法院對抗告人原聲請
    假扣押裁定之住所即台北市○○路328巷1號3樓為送達，因
    抗告人遷移而遭退回，乃命相對人查報抗告人之戶籍所在地
    後，於95年6月19日以寄存送達方式送達於抗告人戶籍所在
    之台北市中山區○○○路311號，此有送達證書及抗告人戶
    籍謄本在卷可稽，業見上述，依民事訴訟法第138條規定，
    此項寄存送達依法應生送達效力，抗告人上揭所辯，並無理
    由。
五、綜上所述，抗告人於相對人聲請原審法院裁定限期起訴後，
    並未於收受裁定後十日內對相對人為起訴，原審法院因依相
    對人之聲請，裁定准許撤銷假扣押，經核並無違誤，抗告意
    旨指摘原裁定不當，求為廢棄，非有理由，應予駁回。
結論：本件抗告為無理由，應依民事訴訟法第四百九十五條之一
第一項、第四百四十九條第一項、第九十五條、第七十八條，裁
定如主文。
中    華    民    國    95    年    11    月    20    日
                  民事第三庭    審判長法  官  陳光秀
                                      法  官  莊俊華
                                      法  官  曾平杉
上為正本係照原本作成。
不得再抗告。
中    華    民    國    95    年    11    月    22    日
                                      書記官  葉秀珍
                                                 K


司法院資訊處製作；財團法人民間司法改革基金會備份。
